# 同一控制合并报表追溯调整

提问人：一云 时间：2016-04-12 12:51:05
陈老师您好：有个问题请教您： A自然人于 2014 年 10 月份收购了B公司100%股权，A以前在B公司没有股份。然后A自然人控股的C公司又于 15 年 3 月份收购了B公司100%股权，那C公司对B公司收购属于同一控制控股合并，这是没有问题的吧？ 然后问题来了，C公司在编制 2015 年末合并报表时是否需要对比较期间报表进行追溯调整？ B公司在 2014 年 10 月份前并没有由A控制，如何追溯调整，尤其是 14 年合并利润表需要将 2014 年1-9月份利润合并进来吗？ 多谢陈老师！

回答人：chenyiwei
《企业会计准则解释第 6 号》第二条：
二、根据《企业会计准则第 20 号——企业合并》，在同一控制下的企业合并中，合并方在企业合并中取得的资产和负债，应当按照合并日在被合并方的账面价值计量。在被合并方是最终控制方以前年度从第三方收购来的情况下，合并方在编制财务报表时，应如何确定被合并方资产、负债的账面价值？ 答：同一控制下的企业合并，是指参与合并的企业在合并前后均受同一方或相同的多方最终控制，且该控制不是暂时性的。从最终控制方的角度看，其在合并前后实际控制的经济资源并没有发生变化，因此有关交易事项不应视为购买。合并方编制财务报表时，在被合并方是最终控制方以前年度从第三方收购来的情况下，应视同合并后形成的报告主体自最终控制方开始实施控制时起，一直是一体化存续下来的，应以被合并方的资产、负债(包括最终控制方收购被合并方而形成的商誉)
在最终控制方财务报表中的账面价值为基础，进行相关会计处理。合并方的财务报表比较数据追溯调整的期间应不早于双方处于最终控制方的控制之下孰晚的时间。 本解释发布前同一控制下的企业合并未按照上述规定处理的，应当进行追溯调整，追溯调整不切实可行的除外。
所以，在你说的案例中，B的利润表应自 2014 年 10 月起纳入C的合并报表范围，且作为同一控制下合并会计处理基础的“账面价值”不是B自身报表中的账面价值，而是A的合并报表层面的账面价值，即以 2014 年 10 月购买日的公允价值为基础持续计算的金额。

提问人：一云 时间：2016-04-12 23:33:09
哦，谢谢陈老师。 我又有点疑惑： C公司对B公司收购属于同一控制控股合并吗？A收购B不满 12 个月，C就收购了B，这是否属于同一控制合并呢？

回答人：chenyiwei
是同一控制下合并。C收购B也是在实际控制人Ａ的主导下，且收购完成后B、C同受A控制是长期的。